臺灣臺中地方法院刑事判決
111年度交易字第1519號
公  訴  人  臺灣臺中地方檢察署檢察官
被      告  陳振昌



上列被告因公共危險案件，經檢察官提起公訴（111年度偵字第3
6842號），因被告於本院準備程序進行中，就被訴事實為有罪之
陳述，經本院裁定進行簡式審判程序，判決如下：
    主    文
陳振昌駕駛動力交通工具而吐氣所含酒精濃度達每公升零點二五
毫克以上，累犯，處有期徒刑肆月，如易科罰金，以新臺幣壹仟
元折算壹日。
    犯罪事實
一、陳振昌自民國111年8月2日9時許起至同日10時許止，在臺中
    市南屯區春安路某處工地內，飲用啤酒5罐後，竟不顧大眾
    通行之安全，基於酒後駕駛動力交通工具之犯意，於同日13
    時許，駕駛車牌號碼0000-00號自用小客貨車欲返家。旋經
    巡邏員警發現其面有酒容且行車軌跡不穩，遂在臺中市南屯
    區建功路與建功路240巷交岔路口予以攔檢盤查，而在確認
    其人、車資料時發現其有明顯酒氣，遂於同日13時22分許，
    對其施以吐氣酒精濃度測試，測得其吐氣中所含酒精濃度達
    每公升0.32毫克，始查悉上情。
二、案經臺中市政府警察局第四分局報告臺中地方檢察署檢察官
    偵查起訴。
    理    由
一、本案被告陳振昌所犯，並非死刑、無期徒刑、最輕本刑為3
    年以上有期徒刑之罪，或高等法院管轄第一審之案件，其於
    本院準備程序中，就前揭被訴事實為有罪之陳述，經告知簡
    式審判程序之旨，並聽取被告及公訴人之意見後，本院認為
    適宜進行簡式審判程序，依刑事訴訟法第273條之1第1項裁
    定本案進行簡式審判程序，是本案之證據調查，依刑事訴訟
    法第273條之2規定，不受同法第159條第1項、第161條之2、
    第161條之3、第163條之1及第164條至第170條規定之限制，
    合先敘明。
二、證據名稱：
　㈠被告於警詢、偵查、本院準備程序及審理時之自白。
　㈡臺中市政府警察局道路攔查當事人酒精測定紀錄表、臺中市
    政府警察局舉發違反道路交通管理事件通知單影本、員警職
    務報告、車輛詳細資料報表。
三、論罪科刑：
　㈠核被告所為，係犯刑法第185條之3第1項第1款之駕駛動力交
    通工具而吐氣所含酒精濃度達每公升0.25毫克以上之罪。
　㈡查被告前因公共危險案件，經本院以111年度沙交簡字第55號
    判決判處有期徒刑3月確定，於111年3月30日易科罰金執行
    完畢等情，為被告於本院審理時坦承不諱（見本院卷第33頁
    ），並有被告之臺灣高等法院被告前案紀錄表、刑案資料查
    註紀錄表、執行案件資料表附卷為憑，是被告於受有期徒刑
    之執行完畢後，5年以內故意再犯本案有期徒刑以上之罪，
    已構成刑法第47條第1項之累犯。考量被告論以累犯之前科
    與本案均係犯刑法185條之3第1項之罪，犯罪類型及罪質均
    屬相同，被告於前案執行完畢後再犯本案，足見前案徒刑執
    行之成效不彰，其主觀上具特別之惡性及刑罰反應力薄弱之
    情形。是綜核全案情節，認依累犯規定加重最低本刑，並不
    致使被告所受之刑罰超過其所應負擔之罪責，對其人身自由
    亦不生過苛之侵害，無違憲法罪刑相當原則及比例原則，故
    依司法院釋字第775號解釋理由書意旨、刑法第47條第1項規
    定，加重其刑。
　㈢爰審酌被告明知酒精成分對人之意識、控制能力具有不良影
    響，超量飲酒後會導致對週遭事物之辨識及反應能力較平常
    狀況薄弱，若酒後駕駛動力交通工具在道路上行駛，對往來
    之公眾及駕駛人自身皆具有高度危險性，竟仍於飲用酒類後
    為之，嗣經警測得吐氣酒精濃度達每公升0.32毫克，酒測值
    已逾法定取締標準值，且被告前經吊銷駕駛執照乙情，有駕
    籍詳細資料報表在卷可稽（見偵卷第71頁），亦為被告所坦
    認（見本院卷第28至29頁），顯見其法治觀念淡薄，被告所
    為漠視自己及公眾行之安全，殊值非難；又考量除前揭構成
    累犯之公共危險前案紀錄不予重複評價外，被告尚曾因其他
    酒駕之公共危險案件經法院判決有罪確定，有其臺灣高等法
    院被告前案紀錄表在卷可憑，被告數次犯酒後駕車之公共危
    險案件，足見其未能確實省思飲酒後駕車行為所衍生之高度
    潛在危險性；然衡以被告犯後始終坦承犯行，態度尚佳，兼
    衡被告駕駛之車輛種類、駕車上路之時段，暨參其於本院審
    理時自陳之智識程度、職業、家庭經濟及生活狀況（見本院
    卷第36頁）等一切情狀，量處如主文所示之刑，並諭知易科
    罰金之折算標準。
據上論斷，應依刑事訴訟法第273條之1第1項、第299條第1項前
段，刑法第185條之3第1項第1款、第47條第1項、第41條第1項前
段，刑法施行法第1條之1第1項，判決如主文。
本案經檢察官許景森提起公訴，檢察官郭姿吟到庭執行職務。
中　　華　　民　　國　　111 　年　　11　　月　　17　　日
                  刑事第九庭    法  官  張意鈞
以上正本證明與原本無異。
如不服本判決應於收受判決後20日內向本院提出上訴書狀，並應
敘述具體理由；其未敘述上訴理由者，應於上訴期間屆滿後20日
內向本院補提理由書（均須按他造當事人之人數附繕本）「切勿
逕送上級法院」。
                                書記官  黃南穎
中　　華　　民　　國　　111 　年　　11　　月　　17　　日
附錄本案論罪科刑法條全文：
中華民國刑法第185條之3
駕駛動力交通工具而有下列情形之一者，處3年以下有期徒刑，
得併科30萬元以下罰金：
一、吐氣所含酒精濃度達每公升零點二五毫克或血液中酒精濃度
    達百分之零點零五以上。
二、有前款以外之其他情事足認服用酒類或其他相類之物，致不
    能安全駕駛。
三、服用毒品、麻醉藥品或其他相類之物，致不能安全駕駛。
因而致人於死者，處3年以上10年以下有期徒刑，得併科2百萬元
以下罰金；致重傷者，處1年以上7年以下有期徒刑，得併科1百
萬元以下罰金。
曾犯本條或陸海空軍刑法第54條之罪，經有罪判決確定或經緩起
訴處分確定，於十年內再犯第1項之罪因而致人於死者，處無期
徒刑或5年以上有期徒刑，得併科3百萬元以下罰金；致重傷者，
處3年以上10年以下有期徒刑，得併科2百萬元以下罰金。